---
title: "Practica 1: Simulacion Monte Carlo"
---

## Objetivo

Usar simulacion Monte Carlo para aproximar cantidades posteriores en un modelo beta-binomial.

## Modelo

Supongamos que observamos `y` exitos en `n` ensayos:

\[
y \mid \theta \sim \text{Binomial}(n, \theta)
\]

Usamos una distribucion previa:

\[
\theta \sim \text{Beta}(a, b)
\]

La posterior es:

\[
\theta \mid y \sim \text{Beta}(a + y, b + n - y)
\]

En esta practica usamos el caso conjugado para verificar nuestras simulaciones antes de estudiar modelos sin solucion analitica.

## Codigo en R

```{r}
set.seed(123)

n <- 40
y <- 27
a <- 2
b <- 2

post_a <- a + y
post_b <- b + n - y

muestras <- rbeta(10000, shape1 = post_a, shape2 = post_b)

media_posterior <- mean(muestras)
intervalo_credibilidad <- quantile(muestras, probs = c(0.025, 0.975))

media_posterior
intervalo_credibilidad
```

## Visualizacion

```{r}
hist(
  muestras,
  breaks = 40,
  probability = TRUE,
  col = "#d8e7f3",
  border = "white",
  main = "Distribucion posterior de theta",
  xlab = expression(theta)
)

curve(
  dbeta(x, post_a, post_b),
  from = 0,
  to = 1,
  add = TRUE,
  col = "#d95f02",
  lwd = 2
)
```

## Preguntas

- Cual es la media posterior de `theta`?
- Cual es el intervalo creible del 95%?
- Cual es la probabilidad posterior de que `theta > 0.6`?
- Que cambia si usamos una previa `Beta(1, 1)`?
- Que cambia si usamos una previa mas informativa, por ejemplo `Beta(20, 20)`?

## Extension

Calcula:

```{r}
mean(muestras > 0.6)
```

Interpreta este resultado como una probabilidad posterior.
