---
title: "Unidad 06: Gibbs"
author: ""
date: ""
output: html_document
---

## Instrucciones de entrega

Entregue solamente este archivo `.Rmd`. El codigo debe ejecutarse desde una sesion limpia de R. No cambie los nombres de objetos requeridos.

```{r setup}
set.seed(106)
estudiante_id <- "REEMPLAZAR"
# Use R base; no se requieren paquetes.
```

## Ejercicio 1: Condicionales completas

Especifique un modelo bivariado con condicionales completas disponibles. Explique por que Gibbs evita calcular una razon de aceptacion.

## Ejercicio 2: Muestreador

Genere al menos 200 iteraciones de dos parametros y guarde la matriz en `cadena_gibbs`. Cada columna debe corresponder a un parametro.

```{r}
# TODO: implemente cadena_gibbs.
```

## Ejercicio 3: Resumen e interpretacion

Guarde dos medias en `medias_gibbs` y una correlacion finita en `correlacion_gibbs`. Discuta dependencia entre componentes y mezcla.

## Declaracion

Declaro que este trabajo es de mi autoria y que el documento puede reproducirse desde una sesion limpia de R.
