---
title: "Unidad 05: Metropolis-Hastings"
author: ""
date: ""
output: html_document
---

## Instrucciones de entrega

Entregue solamente este archivo `.Rmd`. El codigo debe ejecutarse desde una sesion limpia de R. No cambie los nombres de objetos requeridos.

```{r setup}
set.seed(105)
estudiante_id <- "REEMPLAZAR"
# Use R base; no se requieren paquetes.
```

## Ejercicio 1: Objetivo y propuesta

Defina una densidad objetivo unidimensional y una propuesta de caminata aleatoria. Explique la razon de aceptacion de Metropolis-Hastings.

## Ejercicio 2: Implementacion

Ejecute al menos 500 iteraciones y guarde la cadena en `cadena_mh`, la escala positiva de propuesta en `propuesta_sd` y la proporcion aceptada en `tasa_aceptacion`.

```{r}
# TODO: implemente el algoritmo y cree los objetos requeridos.
```

## Ejercicio 3: Diagnostico

Interprete una traza y discuta como una propuesta demasiado pequena o grande afecta mezcla y aceptacion.

## Declaracion

Declaro que este trabajo es de mi autoria y que el documento puede reproducirse desde una sesion limpia de R.
