---
title: "Unidad 12: Modelos jerarquicos"
author: ""
date: ""
output: html_document
---

## Instrucciones de entrega

Entregue solamente este archivo `.Rmd`. El codigo debe ejecutarse desde una sesion limpia de R. No cambie los nombres de objetos requeridos.

```{r setup}
set.seed(112)
estudiante_id <- "REEMPLAZAR"
# Use R base; puede usar draws simulados o cmdstanr opcionalmente.
```

## Ejercicio 1: Pooling parcial

Describa un problema con grupos y explique pooling completo, sin pooling y pooling parcial.

## Ejercicio 2: Efectos de grupo

Genere o analice efectos para al menos dos grupos en `efectos_grupo` y guarde una desviacion positiva entre grupos en `sigma_grupo`.

```{r}
# TODO: cree efectos_grupo y sigma_grupo.
```

## Ejercicio 3: Prediccion

Guarde al menos 10 `predicciones_posteriores`. Explique como la jerarquia modifica la incertidumbre de grupos con pocos datos.

## Declaracion

Declaro que este trabajo es de mi autoria y que el documento puede reproducirse desde una sesion limpia de R.
