---
title: "Unidad 11: Regresion y GLM bayesianos"
author: ""
date: ""
output: html_document
---

## Instrucciones de entrega

Entregue solamente este archivo `.Rmd`. El codigo debe ejecutarse desde una sesion limpia de R. No cambie los nombres de objetos requeridos.

```{r setup}
set.seed(111)
estudiante_id <- "REEMPLAZAR"
# Use R base; puede usar cmdstanr de forma opcional, sin requerirlo para calificacion.
```

## Ejercicio 1: Especificacion

Plantee una regresion lineal o logistica bayesiana con datos simulados. Justifique priors para intercepto y coeficientes.

## Ejercicio 2: Ajuste

Guarde la representacion del modelo en `ajuste_regresion` y al menos dos resumenes de coeficientes en `coeficientes_posteriores`.

```{r}
# TODO: cree ajuste_regresion y coeficientes_posteriores.
```

## Ejercicio 3: Prediccion

Genere al menos 10 valores en `predicciones_posteriores`. Interprete una prediccion posterior y diferenciela de una estimacion puntual del coeficiente.

## Declaracion

Declaro que este trabajo es de mi autoria y que el documento puede reproducirse desde una sesion limpia de R.
