---
title: "Unidad 13: Evaluacion de modelos"
author: ""
date: ""
output: html_document
---

## Instrucciones de entrega

Entregue solamente este archivo `.Rmd`. El codigo debe ejecutarse desde una sesion limpia de R. No cambie los nombres de objetos requeridos.

```{r setup}
set.seed(113)
estudiante_id <- "REEMPLAZAR"
# Use R base; no se requieren paquetes para construir el ejemplo.
```

## Ejercicio 1: Criterio predictivo

Explique por que la evaluacion predictiva no debe confundirse con ajuste en la muestra. Describa el papel de log-verosimilitud punto a punto.

## Ejercicio 2: Resultados

Guarde una matriz o data frame de log-verosimilitud en `log_lik` y un escalar finito en `elpd_estimado`.

```{r}
# TODO: cree log_lik y elpd_estimado.
```

## Ejercicio 3: Chequeo predictivo

Genere al menos 10 `predicciones_posteriores`. Discuta una discrepancia que un chequeo predictivo posterior podria revelar.

## Declaracion

Declaro que este trabajo es de mi autoria y que el documento puede reproducirse desde una sesion limpia de R.
