---
title: "Unidad 07: Diagnostico MCMC"
author: ""
date: ""
output: html_document
---

## Instrucciones de entrega

Entregue solamente este archivo `.Rmd`. El codigo debe ejecutarse desde una sesion limpia de R. No cambie los nombres de objetos requeridos.

```{r setup}
set.seed(107)
estudiante_id <- "REEMPLAZAR"
# Use R base; puede usar paquetes para diagnosticos, pero entregue objetos base R.
```

## Ejercicio 1: Cadenas

Genere o cargue varias cadenas comparables. Explique que evidencia buscaria en trazas para evaluar convergencia.

## Ejercicio 2: Diagnosticos

Calcule `rhat_valor` y `ess_valor`. Guarde una tabla en `diagnosticos_mcmc` con al menos una fila. Interprete valores cercanos a uno para R-hat y el rol de ESS.

```{r}
# TODO: cree los objetos requeridos; puede usar calculos propios o un paquete.
```

## Ejercicio 3: Decision

Describa una accion concreta si los diagnosticos son deficientes. Explique por que descartar iteraciones no resuelve toda falta de mezcla.

## Declaracion

Declaro que este trabajo es de mi autoria y que el documento puede reproducirse desde una sesion limpia de R.
