---
title: "Unidad 10: NUTS"
author: ""
date: ""
output: html_document
---

## Instrucciones de entrega

Entregue solamente este archivo `.Rmd`. El codigo debe ejecutarse desde una sesion limpia de R. No cambie los nombres de objetos requeridos.

```{r setup}
set.seed(110)
estudiante_id <- "REEMPLAZAR"
# Use R base; puede analizar draws y diagnosticos simulados si no usa Stan.
```

## Ejercicio 1: Adaptacion NUTS

Explique como NUTS evita elegir manualmente una longitud de trayectoria fija y que adapta durante el calentamiento.

## Ejercicio 2: Resultados

Genere o analice al menos 100 draws en `muestras_nuts`. Guarde la profundidad de arbol usada en `profundidad_arbol`.

```{r}
# TODO: cree muestras_nuts y profundidad_arbol.
```

## Ejercicio 3: Alertas

Guarde el numero entero no negativo de `divergencias`. Interprete que indica una divergencia y proponga una respuesta de modelado o parametrizacion.

## Declaracion

Declaro que este trabajo es de mi autoria y que el documento puede reproducirse desde una sesion limpia de R.
