---
title: "Unidad 14: Temas avanzados panoramicos"
author: ""
date: ""
output: html_document
---

## Instrucciones de entrega

Entregue solamente este archivo `.Rmd`. El codigo debe ejecutarse desde una sesion limpia de R. No cambie los nombres de objetos requeridos.

```{r setup}
set.seed(114)
estudiante_id <- "REEMPLAZAR"
# Use R base; no se requieren paquetes especializados.
```

## Ejercicio 1: Metodo alternativo

Elija inferencia variacional, ABC, SMC o un modelo de mezcla. Explique que dificultad computacional motiva el metodo y una limitacion importante.

## Ejercicio 2: Aproximacion

Genere al menos 100 valores en `muestras_aproximadas` y guarde una estimacion finita en `estimacion_alternativa`.

```{r}
# TODO: cree muestras_aproximadas y estimacion_alternativa.
```

## Ejercicio 3: Comparacion

Construya `comparacion_metodos` como data frame con al menos dos filas. Compare costo, incertidumbre y diagnosticos del metodo elegido frente a MCMC.

## Declaracion

Declaro que este trabajo es de mi autoria y que el documento puede reproducirse desde una sesion limpia de R.
