---
title: "Unidad 09: HMC"
author: ""
date: ""
output: html_document
---

## Instrucciones de entrega

Entregue solamente este archivo `.Rmd`. El codigo debe ejecutarse desde una sesion limpia de R. No cambie los nombres de objetos requeridos.

```{r setup}
set.seed(109)
estudiante_id <- "REEMPLAZAR"
# Use R base; puede implementar un ejemplo simplificado con datos simulados.
```

## Ejercicio 1: Geometria

Explique el papel de posicion, momento y gradiente en Hamiltonian Monte Carlo. Describa por que HMC puede explorar mejor que una caminata aleatoria.

## Ejercicio 2: Simulacion

Implemente o analice draws de un ejemplo HMC bidimensional. Guarde al menos 100 draws en dos columnas en `muestras_hmc` y las energias en `energia_hmc`.

```{r}
# TODO: cree muestras_hmc y energia_hmc.
```

## Ejercicio 3: Aceptacion

Calcule `tasa_aceptacion_hmc` y discuta el compromiso entre longitud de trayectoria, error de integracion y aceptacion.

## Declaracion

Declaro que este trabajo es de mi autoria y que el documento puede reproducirse desde una sesion limpia de R.
