---
title: "Unidad 03: Monte Carlo"
author: ""
date: ""
output: html_document
---

## Instrucciones de entrega

Entregue solamente este archivo `.Rmd`. El codigo debe ejecutarse desde una sesion limpia de R. No cambie los nombres de objetos requeridos.

```{r setup}
set.seed(103)
estudiante_id <- "REEMPLAZAR"
# Use R base; no se requieren paquetes.
```

## Ejercicio 1: Simulacion

Estime una probabilidad o esperanza mediante simulacion independiente. Guarde al menos 100 simulaciones en `estimaciones_mc` y explique el estimando.

```{r}
# TODO: genere estimaciones_mc.
```

## Ejercicio 2: Estimador y precision

Calcule `estimacion_mc` y un `error_estandar` no negativo. Interprete ambos y relacione la precision con el tamano de muestra.

```{r}
# TODO: calcule los objetos requeridos.
```

## Ejercicio 3: Repeticion

Repita el experimento con otro tamano de muestra. Explique la ley de los grandes numeros y por que una sola simulacion no prueba exactitud.

## Declaracion

Declaro que este trabajo es de mi autoria y que el documento puede reproducirse desde una sesion limpia de R.
